【裁判字號】    91,易,310
【裁判日期】    920113
【裁判案由】    竊盜
【裁判全文】
臺灣基隆地方法院刑事判決                          九十一年度易字第三一號
    公  訴  人  臺灣基隆地方法院檢察署檢察官
    被      告  甲○○
右列被告因竊盜案件，經檢察官提起公訴（九十一年度偵字第三四七八號），本院判
決如左：
    主      文
甲○○竊盜，處罰金陸佰元，如易服勞役以參佰元折算壹日。
    事      實
一、甲○○前因贓物、偽造文書、妨害自由、妨害公務罪，於民國八十六年四月二十
    一日經臺灣士林地方法院分別判處有期徒刑六月、五月、三月及四月，定應執行
    刑一年四月，再因竊盜罪於八十六年七月三日經臺灣臺中地方法院判處有期徒刑
    十月，前數罪經臺灣臺中地方法院更定應執行刑為有期徒刑二年，復因強盜罪於
    八十七年十月二十二日經臺灣高等法院判處有期徒刑五年六月，與上開執行刑二
    年有期徒刑接續執行，甫於九十一年八月二十二日假釋出監，現仍在保護管束期
    間，猶不知悔改，於九十一年九月九日三時四十分許，行經基隆市○○街五十四
    巷十六號前，見丙○○所有車號ＧＰＶ｜八二五號機車座墊下之小背包外露，認
    有機可趁，竟意圖為自己不法之所有，著手欲竊取背包內之物時，適住於該處附
    近之居民乙○○因發覺異狀而開門察看，甲○○遂裝作若無其事暫行離開，旋又
    回頭將前開機車牽離原停放位置五、六公尺處，再以手挖機車座墊並扯破座墊下
    之背包，竊取背包內之棕色美工刀一把及釣魚線一組得手，惟將釣魚線隨手棄之
    於地，僅把美工刀放入隨身褲袋內欲離開時，為獲報後隨即於同日三時五十五分
    許趕至現場之警員當場查獲逮捕。
二、案經基隆市警察局第一分局報請臺灣基隆地方法院檢察署檢察官偵查起訴。
    理      由
一、訊據被告甲○○矢口否認被訴竊盜之犯行，辯稱：伊只是剛好路過，於伊身上搜
    到之美工刀是路過時在地上看到的，因認為丟掉可惜就撿起來云云。惟查證人乙○○於警察詢問時證稱：「我於九十一年九月九日上午三時四十分，我因為要起
    床小便，故我起床，當時我聽到外面有些許的雜音，故我便從我家開窗往外看，
    便看到一年青人正在我家外一部機車，車號ＧＰＶ｜八二五旁摸東摸西，但他一
    聽到我開門的聲意時，他裝的沒有事情發生一樣往車子離開，我一直看他走至崇
    安街五十六號前我才沒看回房。」、「我第一次於三時四十分見他離去後回房後
    ，我想覺得不對，於是我打開窗戶的百葉窗，那時時間為三時四十五分，我看見
    他正在牽走剛剛他在摸東摸西的那台機車ＧＰＶ｜八二五，他牽那台機車約牽了
    五、六公尺後開始在挖車子的座墊，然後用手拿出機車裡面的東西，於是我便立
    即報警。」、「我有看到他拿東西出來時，就是那組勾線掉在地上。」，並於案
    發不到一小時即當日四時三十五分許隨即指認該名年青人即是被告。復查警方於
    乙○○報案後十分鐘內即三時五十五分許即趕至現場，並當場自被告身上褲袋內
    查獲棕色美工刀一把，及案發現場地上發現未拆封之釣魚線一組，而該美工刀及
    釣魚線確係被害人丙○○所有，且原本係放置於其所有車號ＧＰＶ｜八二五號機
    車座墊下之背包內，該機車原係停放於被害人住所即基隆市○○街五十四巷十六
    號前，業據證人丁○○即查獲之警員於審判中結證明確在卷，並經被害人於警訊
    時及偵審中指訴綦詳，復有贓物認領保管收據一紙、贓物及機車照片三張在卷可
    稽。又查案發現場有路燈，亦經證人丁○○及乙○○陳述明確，且為被告所承認
    。綜上堪認證人乙○○係在現場有路燈，視線清晰之情況下目擊被告行竊過程，
    且於案發後記憶鮮明之際立即指認，衡情當不致有誤認之虞，且被害人所有之美
    工刀係自被告身上褲袋內所起獲，並在案發現場地上發現釣魚線，復參以被告於
    本院訊問時，供稱機車坐墊下面有一層鐵皮等語，足證被告係行經基隆市○○街
    五十四巷十六號前，見被害人所有之機車停放該處，且座墊下之背包外露，遂認
    有機可趁，而以手挖機車座墊並扯破座墊下之背包以竊取其內之棕色美工刀一把
    及釣魚線，並把美工刀放入褲袋帶走而將釣魚線棄之於地。被告雖辯稱只是剛好
    路過，在路上撿到該把美工刀，然自證人乙○○報案至查獲之時間，前後不到十
    分鐘，與行竊所需時間大致相符，顯難想像於此短時間內，另有行竊之人先行脫
    逃後，隨即被告適巧出現將美工刀拾起而為警方查獲，堪見被告所辯顯屬事後卸
    責之詞，不足採信。本案事證明確，被告犯行堪予認定。
二、至公訴人起訴之事實另指被告以其所竊取之美工刀割破機車座墊，惟為被告所否
    認，證人乙○○亦陳稱未見到被告拿東西去挖機車座墊（偵查卷第十四頁）。雖
    公訴意旨據以認定該事實之證據為該美工刀上留有座墊內之海棉殘渣及機車座墊
    遭割破之照片，且證人丁○○亦到院證稱在該美工刀上有發現機車座墊海棉碎屑
    ，惟查附卷之美工刀照片（偵查卷第十九頁）模糊不清，無法辯識其上是否果真
    有海棉碎屑，則證人丁○○所述美工刀上有機車座墊海棉碎屑之事實，尚乏佐證
    資料，而難以遽信。因此機車座墊為利器所割破固屬事實，惟是否由被告所竊取
    之該把美工刀所割破，尚屬有疑，尤難憑以證明被告以其所竊取之美工刀割破機
    車座墊。故公訴人起訴之此部分事實，應屬無法證明。
三、核被告所為，係犯刑法第三百二十條第一項之普通竊盜罪罪。查被告於八十四年
    及八十六年間所犯之竊盜、贓物、偽造文書、妨害自由及妨害公務犯行，經臺灣
    臺中地方法院定應執行刑為有期徒刑二年，執行指揮書以八十七年二月十八日為
    刑期起算日，以八十八年十一月二十八日為執畢日期，此有台灣基隆地方法院檢
    察署刑案紀錄查註紀錄表附卷可稽（偵查卷第三五頁），惟該執行刑係與台灣高
    等法院判處有期徒刑五年六月之強盜案件接續執行，亦有前開刑案紀錄查註紀錄
    表（偵查卷第三九頁）及臺灣高等法院被告全國前案紀錄表在卷可按，而刑法第
    七十九條之一第一項規定「二以上徒刑併執行者，第七十七條所定最低應執行之
    期間，合併計算之。」，同條第三項規定「依第一項規定合併計算執行期間而假
    釋者，前條第一項規定之期間，亦合併計算之。」，則在合併執行之情形，經許
    可假釋出監者，其報請許可假釋所須最低執行之期間，既合併計算，且假釋期間
    （即殘刑期間）亦合併計算，其期間即無從區分。從而，不論假釋出獄前所執行
    之期間是否已逾其中任一應執行刑之期間，亦不論嗣後其假釋有無被撤銷，在假
    釋期間內，均應認為尚未執行完畢，則被告之前開有期徒刑既尚未執行完畢，其
    於假釋期間再犯有期徒刑以上之罪者，自不應論以累犯，附此敘明（最高法院八
    十八年七月二十日第四次刑庭會議決議參照）。爰審酌被告之品行，犯罪之目的
    、動機、手段、所生之危害、所竊得之財物市價低於新台幣二百元而價值輕微、
    所竊財物已返還被害人，被害人願意原諒被告及被告犯罪後之態度等一切情狀，
    量處如主文所示之刑，並諭知易服勞役之折算標準。
四、再按「法院認為應科拘役、罰金或應諭知免刑或無罪之案件，被告經合法傳喚無
    正當理由不到庭者，得不待其陳述逕行判決。」，刑事訴訟法第三百零六條定有
    明文。本件本院認係應科罰金之案件，被告經合法傳喚無正當理由不到庭，爰不
    待其陳述逕行判決，亦併敘明。
據上論斷，應依刑事訴訟法第二百九十九條第一項前段、第三百零六條，刑法第三百
二十條第一項、第四十二條第二項，罰金罰鍰提高標準條例第一條前段、第二條，判
決如主文。
本案經檢察官熊南彰到庭執行職務。
中      華      民      國    九十二    年      一      月    十三      日
                                    臺灣基隆地方法院刑事第三庭
                                          法  官    林  火  炎
右正本證明與原本無異。
對於本件判決如有不服，應於收受送達後十日內，向本院提出上訴書狀，上訴於臺灣
高等法院，並按他造當事人之人數附具繕本。
                                          書記官    賈  繼  藩
中      華      民      國    九十二    年      一      月    十五      日
附錄論罪法條
刑法第三百二十條第一項：
意圖為自己或第三人不法之所有，而竊取他人之動產者，為竊盜罪，處五年以下有期
徒刑、拘役或五百元以下罰金。


司法院資訊處製作；財團法人民間司法改革基金會備份。
